臺灣屏東地方法院刑事判決　　　　94年度訴字第573號
公　訴　人　臺灣屏東地方法院檢察署檢察官
被　　　告　甲○○
上列被告因違反毒品危害防制條例案件, 經檢察官提起公訴（94
年度毒偵字第1155號）及移送併辦（94年毒偵字第1553號、第17
45號）, 本院裁定改以簡式審判程序審理, 判決如下：
    主  文
甲○○連續施用第一級毒品, 累犯, 處有期徒刑壹年陸月。扣案
之第一級毒品海洛因壹包（毛重壹點玖公克）沒收銷燬之。
    事  實
一、甲○○前於民國85年間, 因殺人未遂案件, 為本院判處有期
    徒刑3 年確定（85年訴字第72號）；復於86年間, 因違反槍
    砲彈藥刀械管制條例案件、違反麻醉藥品管理條例案件及竊
    盜案件, 先後經本院判處應執行有期徒刑1 年6 月（85年易
    字第1722號）、有期徒刑4 月（86年易字第810 號）及有期
    徒刑5 月（86年易字第483 號）確定。嗣經法院裁定首開殺
    人未遂及違反槍砲彈藥刀械管制條例案件之兩確定判決應合
    併執行有期徒刑4 年2 月。甲○○乃於85年12月3 日入監服
    刑, 本應接續執行至91年1 月10日期滿, 然於87年11月10日
    即獲假釋出獄。惟於89年間, 渠又因傷害、竊盜及逃亡案件
    , 分別為本院及軍事法院判處拘役50日（88年易字第656 號
    ）、有期徒刑6 月（89年易字第415 號）及有期徒刑10月確
    定, 嗣由法院就後兩判決裁定應執行有期徒刑1 年2 月確定
    。其前開假釋亦因而遭到撤銷, 應執行殘刑有期徒刑3 年2
    月。甲○○自89年8 月29日起入監服刑, 原應執行至93年11
    月22日期滿, 惟於93年9 月3 日即獲假釋出獄, 嗣在其所餘
    刑期內, 假釋均未撤銷, 其未執行之刑, 以已執行論。
二、甲○○亦曾因施用毒品案件, 經本院裁定送強制戒治執行完
    畢後, 由台灣屏東地方法院檢察署檢察官於89年12月31日為
    不起訴處分（89年度戒毒偵字第483 號）, 並先於89年8 月
    29日釋放。惟其不知警惕, 又於強制戒治執行完畢後5 年內
    之94年3 月中旬某日起至同年7 月1 日9 時許間, 基於施用
    第一級毒品之概括犯意, 在屏東縣內埔鄉○○村○○路480
    號住處及該鄉崇文國中校園之廁所內, 以每7 至14天施用1
    次之頻率及以將毒品置入香煙中點燃後抽吸其煙霧之方法,
    連續施用第一級毒品海洛因多次, 嗣於94年3 月26日凌晨1
    時許, 在其所駕駛之車號JJ-3 140號汽車內第1 次為警查獲
    ; 於94年5 月4 日上午10時許, 在其屏東縣內埔鄉○○村○
    ○路480 號住處第2 次為警搜索查獲; 於94年7 月2 日上午
    10 時10 分許, 在同上住處, 第3 次為警搜索查獲, 並扣得
    其持有預備供自己施用之第一級毒品海洛因1 包（毛重1.9
    公克）。
三、案經屏東縣警察局屏東分局報請臺灣屏東地方法院檢察署檢
    察官偵查起訴及移送併辦。
    理  由
一、前揭事實業據被告甲○○於警訊、偵查及本院審理中坦承不
    諱, 且其前二次為警查獲時所採集之尿液, 經送往臺灣檢驗
    科技股份有限公司濫用藥物實驗室檢驗結果, 均呈嗎啡陽性
    及可待因陽性反應無誤；第三次為警查獲時扣案之白色粉末
    一包, 經查獲警局以台灣尖端先進生技醫藥股份有限公司製
    造之毒品簡易快速篩檢試劑檢驗結果亦呈海洛因陽性反應,
    其毛重為1.9 公克, 此分別有屏東縣警察局內埔分局毒品案
    件涉嫌人尿液採證編號姓名對照表1 紙、屏東縣警察刑警隊
    經濟組偵辦毒品案尿液送驗受檢人真實姓名代號對照表1 紙
    、台灣檢驗科技股份有限公司出具之濫用藥物尿液檢驗報告
    2 分、屏東縣警察局潮州分局毒品類初步檢驗結果報告表1
    紙附卷供憑, 足證被告自白與事實相符。此外, 被告前經強
    制戒治執行完畢後, 由檢察官為不起訴處分一情, 則有刑案
    資料查註紀錄表及臺灣高等法院被告前案紀錄表各一分在卷
    可稽, 本件事證明確, 被告犯行堪予認定。
二、按海洛因為第一級毒品, 毒品危害防制條例第2 條第2 項第
    1 款定有明文。被告於強制戒治執行完畢, 由檢察官為不起
    訴處分後五年內再度施用海洛因毒品, 核其所為係犯毒品危
    害防制條例第10條第1 項施用第一級毒品罪, 其持有毒品之
    行為為施用毒品之犯行所吸收, 不另論罪。被告多次施用行
    為, 時間緊接, 所犯罪名相同, 顯係出於概括犯意反覆為之
    , 為連續犯, 應依刑法第56條之規定以一罪論, 並加重其刑
    。又被告前有如事實欄所示之科刑及執行情形, 有台灣高等
    法院被告前案紀錄表附卷可參, 其於刑之執行完畢後, 五年
    內再犯本件有期徒刑之罪, 為累犯, 依法加重其刑, 且因其
    同時有兩項之刑之加重事由, 應依法遞加之。又公訴人雖僅
    就被告於94年5 月4 日中午12時10分許回溯72小時內之某時
    施用第一級毒品犯行提起公訴, 然檢察官就犯罪事實一部起
    訴者, 其效力及於全部, 本案被告自94年3 月中旬某日起至
    同年7 月1 日9 時許間多次施用第一級毒品之事實, 雖未經
    起訴, 然與前揭起訴部分有連續犯之關係, 已如前述, 本院
    自應就屬於裁判上一罪之該部犯罪事實一併加以裁判。爰審
    酌被告之智識程度、本件施用毒品之動機、頻率、施用期間
    、曾有殺人未遂、槍砲及竊盜等多項犯罪前科、素行非佳,
    前經強制戒治及多次為警查獲後, 仍罔顧毒品危害身心之程
    度, 一再施用毒性甚烈之第一級毒品海洛因, 顯見其毒癮非
    輕, 惟其於本院審理中坦承犯行, 態度尚稱良好等一切情狀
    , 量處如主文所示之刑, 以資懲儆。扣案之第一級毒品海洛
    因一包為查獲之毒品, 其包裝袋則衡情已沾黏毒品, 難以析
    離, 故均應依毒品危害防制條例第18條第1 項規定諭知沒收
    銷燬之。
據上論斷, 應依刑事訴訟法第273 條之1 第1 項、第299 條第1
項前段, 毒品危害防制條例第10條第1 項、第18條第1 項, 刑法
第11條、第56條、第47條, 判決如主文。
中　　華　　民　　國　　94　　年　　7 　　月　　27　　日
                  刑事第四庭    法  官　王以齊
以上正本證明與原本無異。
如不服本判決應於收受本判決送達後十日內向本院提出上訴書狀
，其未敘述上訴理由者，並得於提起上訴後十日內向本院補提理
由書狀（均須按他造當事人之人數附繕本）「切勿逕送上級法院
」
中　　華　　民　　國　　94　　年　　7 　　月　　27　　日
                                書記官  盧姝伶
附錄本判決論罪科刑法條：
毒品危害防制條例第10條第1 項
施用第一級毒品者, 處6 月以上5 年以下有期徒刑。
